---
title: "Ecogenomique2_CC2"
output: github_document
---

```{r setup, include=FALSE}
knitr::opts_chunk$set(echo = TRUE)
```

### CC3 Mélanie Le Moigne. 
## Microbial Communities of the Shallow-Water Hydrothermal Vent Near Naples, Italy, and Chemosynthetic Symbionts Associated With a Free-Living Marine Nematode.
## A Nematode of the Mid-Atlantic Ridge Hydrothermal Vents Harbors a Possible Symbiotic Relationship.

## Chargement des packages DADA2
```{r}
library(gitcreds)
```

```{r}
if (!requireNamespace("BiocManager", quietly = TRUE))
    install.packages("BiocManager")
```

```{r}
library("knitr")
library("BiocStyle")
.cran_packages <- c("ggplot2", "gridExtra", "devtools")
.bioc_packages <- c("dada2", "phyloseq", "DECIPHER", "phangorn")
sapply(c(.cran_packages, .bioc_packages), require, character.only = TRUE)
library(dada2)
```

```{r}
set.seed(100)
miseq_path <- "/home/rstudio/mydatalocal/Ecogenomique2_CC3"
list.files(miseq_path)
```

```{r}
fn1 <- sort(list.files(miseq_path,pattern="SRR101"))
fn2 <- sort(list.files(miseq_path,pattern="SRR764"))
```

# Extrait les noms des échantillons et met au même format.
```{r}
sampleNames <- sapply(strsplit(fn, "_"), `[`, 1)
fn1 <- file.path(miseq_path, fn1)
fn2 <- file.path(miseq_path, fn2)
```

# Affiche les 3 premiers éléments de la liste des fn afin de vérifier que ce sont bien les bonnes données associés
```{r}
fn1[1:3]
```

```{r}
fn2[1:3]
```
# Bien les bons éléments qui s'affiche.

# Graphique de la qualité de fn

```{r}
plotQualityProfile(fn1[1:2])
```



